【裁判字號】    92,訴,2519
【裁判日期】    921226
【裁判案由】    毒品危害防制條例
【裁判全文】
臺灣臺中地方法院刑事判決                        九十二年度訴字第二五一九號
    公  訴  人  臺灣臺中地方法院檢察署檢察官
    被      告  甲○○
右列被告因違反毒品危害防制條例案件，經檢察官提起公訴（九十二年度毒偵緝字第
一八八號），被告於準備程序中就被訴事實為有罪之陳述，受命法官於聽取當事人之
意見後，本院合議庭裁定改依簡式審判程序審理，判決如左：
    主  文
甲○○連續施用第一級毒品，處有期徒刑拾月。扣案之海洛因壹包（含包裝重零點
肆公克、淨重零點零柒公克）沒收銷燬之。
    事  實
一、甲○○曾於民國九十一年間，因施用第一級毒品海洛因案件，經本院以九十一年
    度毒聲字第一九六三號裁定送勒戒處所觀察、勒戒後，認無繼續施用毒品之傾向
    ，由臺灣臺中地方法院檢察署檢察官於九十一年八月六日，以九十一年度毒偵字
    第二Ｏ九二號為不起訴處分確定。詎甲○○猶不知悛悔警惕，復基於概括犯意，
    自九十一年十二月間某日起，至九十二年九月二十九日下午四時許止，在臺中縣
    太平市○○○街一巷二四號住處及臺中市北屯區仁美七巷十三號朋友虞錦添住處
    等地，以將第一級毒品海洛因混合液體後以注射針筒注射或摻入香煙內點火吸用
    之方式，連續施用第一級毒品海洛因，平均每七至八個小時施用一次。期間先於
    九十二年一月八日下午六時五十分許，經臺中市警察局警員持本院核發之搜索票
    ，至臺中市北屯區仁美七巷十三號虞錦添住處執行搜索，當場查獲甲○○持有供
    施用之第一級毒品海洛因一包（含包裝重Ｏ．三四公克、淨重Ｏ．Ｏ七公克），
    經警方採集其尿液送中山醫學大學附設醫院藥物濫用檢測中心以 GC/MS方法檢驗
    結果，呈第一級毒品海洛因於人體代謝後之嗎啡陽性反應。次於九十二年一月十
    八日下午二時許，經臺中縣警察局霧峰分局警員取得甲○○之同意，在其位於臺
    中縣太平市○○街三Ｏ九號居處執行搜索，雖未查扣任何毒品及施用毒品之器具
    ，然經警方徵詢甲○○的同意，採集其尿液送往臺中縣衛生局以免疫學分析法及
    TOXI-LAB方法檢驗結果，呈第一級毒品海洛因於人體代謝後之嗎啡陽性反應，因
    而查悉上情。嗣經臺灣臺中地方法院檢察署檢察官聲請本院以九十二年度毒聲字
    第六二四號裁定送勒戒處所觀察、勒戒後，認有繼續施用毒品之傾向。
二、案經臺中市警察局移送暨臺中縣警察局霧峰分局報告臺灣臺中地方法院檢察署檢
    察官偵查起訴。
    理  由
一、右揭犯罪事實，業據被告甲○○於本院審理時坦承不諱，其於九十二年一月八日
    下午六時五十分許，在臺中市北屯區仁美七巷十三號虞錦添住處為警查獲時所採
    集之尿液，經送中山醫學大學附設醫院藥物濫用檢測中心以 GC/MS方法檢驗結果
    ，呈第一級毒品海洛因於人體代謝後之嗎啡陽性反應，有臺中市警察局刑警隊委
    託鑑驗尿液代號與真實姓名對照表、中山醫學大學附設醫院藥物濫用檢測中心檢
    驗報告在卷可稽。其於於九十二年一月十八日下午二時許，在臺中縣太平市○○
    街三Ｏ九號居處為警查獲時所採集之尿液，經送臺中縣衛生局以免疫學分析法及
    TOXI-LAB方法檢驗結果，呈第一級毒品海洛因於人體代謝後之嗎啡陽性反應，有
    臺中縣警察局霧峰分局代號與真實姓名對照表、臺中縣衛生局檢驗尿水報告書附
    卷足憑。此外，並有甲○○所有供施用之第一級毒品海洛因一包（含包裝重Ｏ．
    三四公克、淨重Ｏ．Ｏ七公克）扣案可資佐證。前開第一級毒品海洛因一包，經
    送法務部調查局以化學呈色法及氣相層析質譜儀分析法鑑驗結果，確含有第一級
    毒品海洛因成分，有法務部調查局九十二年二月十四日調科壹字第一二ＯＯ一二
    五Ｏ五號鑑定通知書存卷可參，堪認被告前開連續施用第一級毒品海洛因之自白
    為真實，堪予採信。又被告曾於九十一年間，因施用第一級毒品海洛因案件，經
    本院以九十一年度毒聲字第一九六三號裁定送勒戒處所觀察、勒戒後，認無繼續
    施用毒品之傾向，由臺灣臺中地方法院檢察署檢察官於九十一年八月六日，以九
    十一年度毒偵字第二Ｏ九二號為不起訴處分確定等情，有臺灣高等法院被告全國
    前案紀錄表、臺灣臺中地方法院檢察署刑案資料查註紀錄表及前開不起訴處分書
    在卷足憑，其於五年以內再犯本件毒品危害防制條例第十條第一項之施用第一級
    毒品海洛因犯行，經本院以九十二年度毒聲字第六二四號裁定送勒戒處所觀察、
    勒戒後，認有繼續施用毒品傾向等情，亦有前開刑事裁定及臺灣臺中看守所九十
    二年十月二十一日中所正衛字第Ｚ○○○○○○○○○號函附之有繼續施用毒品
    傾向評估標準紀錄表及證明書在卷可證，本案事證明確，被告連續施用第一級毒
    品海洛因之犯行，洵堪認定。
二、核被告甲○○所為，係犯毒品危害防制條例第十條第一項之施用第一級毒品海洛
    因罪，其施用前後持有第一級毒品海洛因之低度行為，應為施用之高度行為所吸
    收，不另論罪。被告先後多次施用第一級毒品海洛因之犯行，時間緊接、方法相
    同，觸犯構成要件相同之罪名，顯係基於概括犯意反覆為之，為連續犯，依刑法
    第五十六條之規定以一罪論，並加重其刑。公訴意旨雖僅論及被告於九十二年一
    月八日晚上十一時三十分許回溯九十六小時內某時，及九十二年一月十八日下午
    四時許回溯九十六小時內某時，各施用第一級毒品海洛因一次之犯行，然前開未
    經起訴之施用第一級毒品海洛因犯行，既與起訴部分有連續犯裁判上一罪關係，
    本為起訴效力所及，本院自應併予審理。爰審酌被告前因施用第一級毒品海洛因
    犯行，甫經觀察、勒戒後，猶故態復萌，再施用第一級毒品海洛因不輟，無視於
    毒品對於自身健康之戕害，漠視國家對於杜絕毒品犯罪之禁令，惡性非輕，然被
    告犯後坦承犯行尚知悔悟，本之施用毒品者均有相當程度之成癮性及心理依賴性
    ，其犯罪心態與一般刑事犯罪之本質並不相同，容應以「病人」之角度為考量，
    並側重適當之醫學治療及心理矯治為宜，且被告經施以長時間之強制戒治，固屬
    保安處分之一種，然既與其所應受之刑罰，同係限制人身自由，揆諸比例原則，
    量刑不宜過重等一切情狀，量處如主文所示之刑，以示懲儆。扣案之第一級毒品
    海洛因一包（含包裝重Ｏ．三四公克、淨重Ｏ．Ｏ七公克），係毒品危害防制條
    例第二條第二項規定之第一級毒品，爰依同條例第十八條第一項前段規定宣告沒
    收銷燬之。
據上論斷，應依刑事訴訟法第二百七十三條之一第一項、第二百九十九條第一項前段
，毒品危害防制條例第十條第一項、第二十條第三項、第十八條第一項前段，刑法第
十一條前段、第五十六條，判決如主文。
中      華      民      國    九十二    年     十二     月    二十六    日
                                臺灣臺中地方法院刑事第三庭
                                    法  官  陳  得  利
右正本證明與原本無異。
如不服本判決，應於判決送達後十日內向本院提出上訴狀，上訴於臺灣高等法院臺中
分院（須附繕本）。
                                    書記官
中      華      民      國    九十二    年     十二     月    二十六    日
附錄本案論罪科刑法條全文︰
毒品危害防制條例第十條第一項
施用第一級毒品者，處六月以上五年以下有期徒刑。


司法院資訊處製作；財團法人民間司法改革基金會備份。
